【裁判字號】    92,交聲更,17
【裁判日期】    920306
【裁判案由】    違反道路交通管理處罰條例聲明異議
【裁判全文】
臺灣臺北地方法院交通事件裁定                    九十二年度交聲更字第一七號
    受處分人  甲○○
    即異議人
右列受處分人因違反道路交通管理處罰條例案件，對於臺北市交通事件裁決所民國九
十一年十月二十一日北市裁三字第裁二二─一Ａ0000000號裁決書（原處分案
號：台北市政府交通局北市交停字第一Ａ0000000號舉發違反道路交通管理事
件通知單），聲明異議，受處分人不服本院九十一年十二月三日九十一年度交聲字第
一六四七號裁定，提起抗告，經臺灣高等法院九十一年度交抗字第一一四八號裁定發
回更審，本院裁定如左：
      主  文
原處分撤銷。
甲○○汽車駕駛人在禁止臨時停車處所停車，處罰鍰新臺幣陸佰元。
      理  由
一、聲明異議略以：台北市○○街禁止停車及進入時段為星期一至星期五：十八時至
    二十三時，星期六、星期日：十一時至二十三時。異議人機車於星期二早上九時
    十分許進入，在騎樓暫停，車頭朝外停放，並無亂停妨礙行人通行，也未停放在
    徒步區，顯無違規等語。
二、按道路交通管理處罰條例第三條第三款規定：「人行道：指為專供行人通行之騎
    樓、走廊，及劃設供行人行走之地面道路，與人行天橋及人行地下道」，而道路
    交通安全規則第一百十一條第一項第一款規定：「汽車（含機車）臨時停車時，
    應依左列規定：一、橋樑、隧道、圓環、障礙物對面、鐵路平交道、人行道、行
    人穿越道、快車道等處，不得臨時停車。」，同法第一百十二條第一項第一款規
    定：「禁止臨時停車處所不得停車」。汽車駕駛人如在禁止停車處所停車，處新
    台幣六百元以上一千二百元以下罰鍰，道路交通管理處罰條例第五十六條第一項
    第一款亦定有明文。經查，本件異議人甲○○所有之車號ＡＴＨ─二七三號重型
    機車，於九十年一月二日上午九時十分許，停放在台北市○○街○段一二四號騎
    樓，為台北市停車管理處交通助理員程子民以拍照之方式採證舉發一節，業據證
    人程子民於原審到庭證述在案，並有採證相片一幀附卷可參，異議人對採證情況
    並不爭執。雖程子民以該處屬西門徒步區禁止停車，並提出「徒步區內禁止停車
    」標誌相片為佐（見原審卷第二十三頁），惟異議人另提出同處另一禁止停車標
    誌相片標示：「週一至週五：十八時至二十三時，週六、週日：十一時至二十三
    時，徒步區內禁止停車」（見原審卷第三十頁），同一處所關於禁止停車設置二
    個交通標誌，自應以有利行為人解讀之交通標誌為主。茲對照本件舉發違反道路
    交通管理事件通知單記載之違規時間而觀，異議人進入該處停車，自無違反前開
    交通標誌禁止停車之規定，則異議人此部分辯解固屬有理，惟異議人停車地點仍
    須遵循交通安全規則之停車規定，不得隨意停車。然觀諸該幀採證相片所示，異
    議人機車係停放在騎樓，並非機車停車格之內，而該騎樓又係供行人通行之用，
    屬道路交通管理處罰條例所規定之人行道，自不得臨時停車，異議人考領機車駕
    駛執照對此應知之甚稔，不得推諉不知，異議人辯稱在騎樓合法停車云云，自無
    足取。是本件違規事由應係在禁止臨時停車處所停車，而非違反停車位置不依規
    定，原舉發單位及台北市交通事件裁決所，對同一違規事實，所適用法條顯有未
    洽。
三、綜上而論，異議人於前開時、地，在人行騎樓停放機車行為，應依道路交通管理
    處罰條例第五十六條第一項第一款規定予以處罰。原處分機關援引同條例第五十
    六條第一項第九款規定，裁罰異議人，自有未洽。異議人之前開異議雖無理由，
    惟原處分既有不當，自應由本院將原處分撤銷，依道路交通管理處罰條例第五十
    六條第一項第一款及違反道路交通管理事件統一裁罰標準表規定，裁罰如主文第
    二項所示，以資適法。
據上論斷，應依道路交通案件處理辦法第二十條前段，裁定如主文。
中      華      民      國    九十二    年      三      月      六      日
                              臺灣臺北地方法院交通法庭
                                  法    官  傅  中  樂
右正本證明與原本無異
如不服本裁定應於送達後五日內向本院提出抗告狀
                                  書 記 官  林  明  龍
中      華      民      國    九十二    年      三      月      七      日


司法院資訊處製作；財團法人民間司法改革基金會備份。
